臺灣高等法院臺中分院刑事判決
110年度金上訴字第1437號
上  訴  人  
即  被  告  張英哲


選任辯護人  周復興律師
            陳偉仁律師
            蔡宛緻律師
上  訴  人  
即  被  告  張嘉祐



選任辯護人  張洛洋律師
參  與  人
即 第三 人  吳林金聰



            吳桂宏


上列上訴人即被告等因違反洗錢防制法等案件，不服臺灣臺中地
方法院108年度金重訴字第2343號中華民國110年3月29日第一審
判決（起訴案號：臺灣臺中地方檢察署107年度偵字第34861號、
108年度偵字第18668號），提起上訴，本院判決如下：
    主  文
原判決關於丙○○及丁○○部分撤銷。
丙○○共同犯洗錢防制法第十四條第一項之洗錢罪，累犯，處有期
徒刑拾月，併科罰金新臺幣陸拾萬元，罰金如易服勞役，以新臺
幣貳仟元折算壹日。扣案如附表二編號6、8、10所示之物；附表
三編號1 至6 、9 至11、13至15、18至20、23至38、56至62、64
至66所示之物均沒收。未扣案如附表六編號1所示之犯罪所得均
沒收，於全部或一部不能沒收或不宜執行沒收時，追徵其價額。
丁○○共同犯洗錢防制法第十四條第一項之洗錢罪，處有期徒刑捌
月，併科罰金新臺幣拾貳萬元，罰金如易服勞役，以新臺幣壹仟
元折算壹日。緩刑參年，緩刑期間付保護管束，並應於本判決確
定日起貳年內，向國庫支付新臺幣參拾伍萬元，另於緩刑期間內
，向檢察官指定之政府機關、政府機構、行政法人、社區或其他
符合公益目的之機構或團體，提供貳佰小時之義務勞務。扣案如
附表三編號1至6、9至11、13至15、18至20、23至38、39至41、4
2-1、53至54、56至62、64至66所示之物；附表四編號1所示之物
沒收。扣案如附表六編號2①所示之犯罪所得均沒收；未扣案如附
表六編號2②③所示之犯罪所得均沒收，於全部或一部不能沒收或
不宜執行沒收時，追徵其價額。
第三人乙○○所有中國信託銀行帳號000000000000號存摺壹本沒收
。
其餘上訴駁回（即第三人甲○○○沒收部分）。
    犯罪事實
一、丙○○、丁○○共同基於圖利供給賭博場所、聚眾賭博及一般洗
    錢之犯意聯絡，自民國107年6月中旬某日起，由丙○○設立「
    江山」（網址：http://ag.mvp777.net）、「福財神」（網
    址：http://0000000000-fcs.cp168.ws/login）、「巨力賽
    車」（網址：http://gz9899.live）賭博網站，承租址設臺
    中市○○區○○路00號2樓處所作為賭博機房，提供如附表三編
    號1至6、9至11、13至15、18至20、23至38、56至62、64至6
    6所示之物，供作簽賭及聯絡賭博事宜使用，並由丁○○負責
    招聘員工、管理機房庶務、記帳，及出面以每月新臺幣（下
    同）13,000元，向乙○○（所涉幫助營利賭博、洗錢等罪嫌，
    另行審結）承租其所申設中國信託銀行帳號000000000000號
    帳戶（下稱系爭乙○○帳戶），且以2,000元買受其所申辦門
    號0000000000號行動電話SIM卡，分別供作收受賭客賭金及
    申請通訊軟體WECHAT聯絡賭客所用之客服帳號，賭博方法係
    賭客自行登入上開賭博網站或委託機房員工代為操作，依各
    該賭博網站規則下注簽賭，賭客可將賭金匯入系爭乙○○帳戶
    、丁○○申設之中國信託銀行帳號000000000000號帳戶（下稱
    系爭丁○○帳戶）或以現金結帳。其等謀議既定，即由丁○○招
    聘同具有圖利供給賭博場所、聚眾賭博犯意聯絡之張育維、
    傅羿宣、呂翌齊、林煒翔、蔣宜螢、劉子弘、林正勲、林筠
    婷(分經原審判決確定），於附表一所示時間起，擔任賭博
    機房員工，分以附表一所示行為方式參與賭博犯行，並使用
    上開行動電話門號所申請之WECHAT帳號，與賭客王信智、林
    士程、林奕辰、胡榏洲、徐立庭、莊淑晴、陳胤銓、林宥勝
    、林孟蓉、吳旭莨、張旭凱、陳昱嘉、尤建智（其等所涉普
    通賭博罪嫌，經臺灣臺中地方法院以109年易字第497號判處
    無罪，復經本院以109年上易字第725號判處上訴駁回而確定
    ）、張淑惠及其他不詳年籍賭客等人聯絡，告以賭金須匯入
    系爭乙○○帳戶、系爭丁○○帳戶，或以現金結帳，遂由各該賭
    客自行登入上開賭博網站或委託賭博機房員工代為操作，依
    賭博網站規則任意下注簽賭，賭客所押之賽車若贏，可獲得
    賭金，如未簽中，簽注金則歸丙○○所有，其中王信智共匯入
    賭金12,000元、林士程共匯入賭金3千元、林奕辰共匯入賭
    金1萬元、胡榏洲共匯入8千元、徐立庭共匯入11,000元、莊
    淑晴共匯入3,945元、陳胤銓共匯入100,500元、林宥勝匯入
    2千元、林孟蓉匯入16,180元、吳旭莨匯入81,000元、張旭
    凱匯入3千元、陳昱嘉匯入2千元、尤建智匯入1千元、張淑
    惠匯入9千元，及多名不詳年籍賭客共匯入287,375元，合計
    55萬元至系爭乙○○帳戶；不詳年籍賭客匯入共30萬元至系爭
    丁○○帳戶；另有多數不詳年籍賭客以交付現金共100萬400元
    方式參與賭博。嗣丁○○每週與丙○○結算賭博帳務，將系爭乙○○帳戶中之賭金領出交予丙○○，復由丙○○交付部分賭金予丁○○，指示其以系爭丁○○帳戶，①將如附件二所示賭金，匯入
    丙○○向其不知情同母異父姐姐甲○○○借用之華南商業銀行帳
    號000000000000號帳戶，供丙○○使用，②另將如附件三所示
    賭金，匯入丁○○所申設台中商業銀行帳號000000000000帳戶
    中，再輾轉自該台中商業銀行帳戶匯款至雲嘉科技股份有限
    公司（嗣更名為雲嘉水產股份有限公司）申設之玉山銀行帳
    號0000000000000號帳戶中，再轉帳予機房員工發放薪資，
    而以此等方式製造金流斷點，掩飾、隱匿賭博犯罪所得之來
    源、去向。嗣於107年12月17日，經警查獲其等犯行，並扣
    得如①附表二編號6、8、10；②附表三編號1至6、9至11、13
    至15、18至20、23至38、39至41、42-1、52-1、53至54、56
    至62、64至66、67至68；③附表四編號1，復有丁○○於另案（
    臺灣臺中地方檢察署檢察官107年度偵字第29411號、108年
    度偵字第8899號）經警扣得之系爭乙○○帳戶存摺1本等供本
    件犯行簽賭、計算金額、聯絡賭博事宜使用之物及賭金。
二、案經臺灣臺中地方檢察署檢察官指揮內政部警政署刑事警察
    局移送臺灣臺中地方檢察署檢察官偵查起訴。
    理    由
一、上訴範圍之敘明：
    按對於判決之一部上訴者，其有關係之部分，視為亦已上訴
    。但有關係之部分為無罪、免訴或不受理者，不在此限，刑
    事訴訟法第348條第2項定有明文；且依立法理由所示，前揭
    但書所稱「無罪、免訴或不受理者」，並不以在主文內諭
    知者為限，即第一審判決就有關係之部分於理由內說明不另
    為無罪、免訴或不受理之諭知者，亦屬之。又對於本案之判
    決提起上訴者，其效力及於相關之沒收判決，刑事訴訟法第
    455條之27第1項前段亦定有明文。本案原審判決後，僅上訴
    人即被告丙○○及丁○○（下稱被告丙○○、丁○○）提起上訴，檢
    察官及同案被告張育維、劉子弘、林正勳、蔣宜螢、傅羿宣
    、呂翌齊、林煒翔及林筠婷等人均未提起上訴，故本院上訴
    審理範圍，應僅限於原審就被告丙○○及丁○○有罪判決暨第三
    人沒收部分；就第三人雲嘉水產股份有限公司部分，本院將
    另行審理。至被告丙○○及丁○○不另為無罪諭知部分及其餘同
    案被告部分，均非本院審理範圍，合先敘明。
二、證據能力部分：
　㈠本院下述所引用被告以外之人供述證據，檢察官、被告丙○○
    及丁○○於其等辯護人於本院知悉有刑事訴訟法第159 條第1 
    項不得為證據之情形，均同意做為證據（本院卷第187至192
    頁）。本院審酌該等證據取得過程並無瑕疵，與本案待證事
    實復具相當關聯性，以之為本案證據尚無不當，認得為本案
    證據，依刑事訴訟法第159 條之5 規定，均有證據能力。
　㈡本院以下所引用非供述證據，並無證據證明有出於違法取得
    情形，且與待證事實具關聯性，亦認均有證據能力。　
三、認定犯罪事實所憑之證據及理由：
  ㈠上揭犯罪事實，業經被告丙○○、丁○○自警詢至本院均坦承在
    卷，且據證人即同案被告、張育維、傅羿宣、呂翌齊、林煒
    翔、蔣宜螢、劉子弘、林正勲、林筠婷於警詢、偵查及原審
    證述其等分工參與經過；核與證人即第三人甲○○○於警詢及
    原審審理時證述提供帳戶緣由；證人即賭客王信智、林士程
    、林奕辰、胡榏洲、徐立庭、張淑惠、莊淑晴、陳胤銓、林
    宥勝、林孟蓉、吳旭莨、張旭凱、陳昱嘉、尤建智於警詢時
    證述參與賭博經過，復有：①客服員工注意事項列印資料、②
    乙○○之中國信託銀行帳號000000000000號帳戶交易明細、③
    丁○○之中國信託銀行帳號000000000000號帳戶交易明細、④
    吳金林聰之華南商業銀行帳號000000000000號帳戶交易明細
    、⑤雲嘉科技股份有限公司之玉山銀行帳號0000000000000 
    號帳戶交易明細、⑥丙○○要求丁○○匯款至甲○○○帳戶之手機對
    話擷圖、⑦臺中市○○區○○路00號0 樓現場圖及搜索現場照片
    、⑧林正勲與丙○○、丁○○之WeChat、Line對話紀錄截圖、⑨劉
    子弘與丙○○之WeChat對話紀錄截圖、⑩呂翌齊與丙○○之WeCha
    t對話紀錄截圖、⑪蔣宜螢、林正勲、傅羿宣、劉子弘、呂翌
    齊受搜索時所使用電腦之畫面、⑫丙○○之107年12月17日14時
    50分許在臺中市○○區○○路000號7樓之3之搜索、扣押筆錄暨
    扣押物品目錄表、扣押物品收據/ 無應扣押之物證明書、搜
    索票、⑬丁○○等人之107年12月17 日14時15分許在臺中市○○
    區○○路00號0 樓之搜索、扣押筆錄暨扣押物品目錄表、扣押
    物品收據/ 無應扣押之物證明書、⑭丁○○之107年12月17日16
    時30 分許在臺中市○里區○○路000 號之搜索、扣押筆錄暨扣
    押物品目錄表、扣押物品收據/無應扣押之物證明書、搜索
    票等附卷可按，並有：⑮附表二編號6、8、10所示之物、⑯附
    表三編號1至6、9 至11、13至15、18至20、23至38、39至41
    、42-1、52-1、53至54、56至62、64至66、67至68所示之物
    、⑰附表四編號1 所示之物、⑱系爭乙○○帳戶存摺1 本等扣案
    可佐。從而，被告丙○○、丁○○之自白核與事實相符，均堪採
    信。
　㈡有關被告丙○○、丁○○等人招攬賭客賭博之資金數額認定：
　　起訴書犯罪事實欄固記載「自107 年7 月至12月17日查獲日
    止，至少獲有賭金35億6,135 萬6,741 元」，復於起訴書聲
    請沒收欄記載「被告丁○○、第三人甲○○○之上開帳戶共匯入
    賭金（犯罪所得）35億6,135 萬6,741 元」等語。被告丙○○
    否認所招攬賭客賭博賭金高達35億6,135萬6,741元，辯護人
    為被告辯稱：依據證人即參與賭客王信智、林士程、林奕辰
    、胡榏洲、徐立庭、莊淑晴、陳胤銓、林宥勝、林孟蓉、吳
    旭莨、張旭凱、陳昱嘉、尤建智及張淑惠等人警詢證述，被
    告丙○○招攬賭客參與賭博之總賭金應係262,625元（辯護狀
    誤載為267,125元），縱被告丙○○曾自承匯入系爭乙○○帳戶
    內資金均為賭資，然此部分除被告自白外，尚乏其他積極證
    據足以佐證，從而，原審認附件一系爭乙○○帳戶自107年6月
    13日至107年11月5日間之全部存入明細共2,313,155元，認
    定係被告丙○○招攬賭客賭博資金數額，尚有未洽。經查：
　  ⒈被告丙○○本案經營網路賭博模式，係賭客將賭金匯入系爭
      乙○○帳戶、系爭丁○○帳戶，或以現金結帳後，由被告每週
      與被告丙○○結算賭博帳務，將系爭乙○○帳戶中之賭金領出
      並交予丙○○，再由丙○○交付部分賭金予丁○○，指示其以系
      爭丁○○帳戶，將賭金匯入系爭甲○○○帳戶及被告丁○○所申
      設台中商業銀行帳號000000000000帳戶中，再輾轉自該台
      中商業銀行帳戶匯款至雲嘉水產股份有限公司申設之玉山
      銀行帳號0000000000000號帳戶中，再轉帳予機房員工發
      放薪資等情，業經本院依照被告丙○○、丁○○及前揭參與賭
      博之賭客證述，而認定如前，從而，有關被告丙○○招攬賭
      客賭博之資金數額認定，除依據被告丙○○、丁○○供述外，
      自應依照前揭檢察官曾舉證提出資料之帳戶資金流向，作
      為認定依據。
　  ⒉被告丁○○於原審自承於107年12月17日在賭博機房所查扣如
      附表三編號52-1（即69萬8800元）所示之金額，係其收受
      之賭金等語；同案被告張育維於原審時亦陳稱：於107年1
      2月17日，在臺中市○○區○○路00號2樓機房所查扣現金227,
      600元及74,000元均係其去收的賭金等語（原審卷一第348
      頁），本院審諸於被告丁○○處所查扣現金部分，因證人即
      賭客王信智、林士程、林奕辰、胡榏洲、徐立庭、莊淑晴
      、陳胤銓、林宥勝、林孟蓉、吳旭莨、張旭凱、陳昱嘉、
      尤建智、張淑惠於警詢時證述其等參與賭博匯款之時間點
      係在107年6月至10月間，且其等均係將賭金匯入系爭乙○○
      帳戶（偵字第18668號卷三第7、36、56、82、90、110至1
      11、118、135、190、198、206至207、223、234至235、2
      42至243頁），雖被告丁○○會逐週與被告丙○○結算賭博帳
      戶後，將系爭乙○○帳戶內之賭金領出，然觀諸前揭賭客王
      信智、林士程、林奕辰、胡榏洲、徐立庭、莊淑晴、陳胤
      銓、林宥勝、林孟蓉、吳旭莨、張旭凱、陳昱嘉、尤建智
      、張淑惠等人參與賭博之時間，與上開遭查扣款項之查扣
      時間，相隔已達數月，實難認前揭款項係被告丁○○所領出
      ，屬於證人王信智、林士程、林奕辰、胡榏洲、徐立庭、
      莊淑晴、陳胤銓、林宥勝、林孟蓉、吳旭莨、張旭凱、陳
      昱嘉、尤建智、張淑惠參與賭博之賭金，實則應係其他不
      詳之人於107年12月17日查扣前甫參與賭博之賭金；另就
      同案被告張育維處所查扣之現金，則係同案被告張育維去
      收取之賭金，自與證人王信智、林士程、林奕辰、胡榏洲
      、徐立庭、莊淑晴、陳胤銓、林宥勝、林孟蓉、吳旭莨、
      張旭凱、陳昱嘉、尤建智、張淑惠等人係將賭金匯入系爭
      乙○○帳戶毫無干聯，從而，前揭共100萬400元（即69萬88
      00元、227,600元及74,000總和），均應係被告丙○○、丁○○等人招攬之賭金。
　　⒊有關附件三所示自被告丁○○系爭帳戶接續轉帳至丁○○臺中
      商業銀行帳戶及雲嘉科技股份有限公司款項共計30萬元部
      分，被告丁○○於原審時自陳均係屬賭客之賭資等語原審卷
      一第437 頁、原審卷二第102 頁），且因賭客王信智、林
      士程、林奕辰、胡榏洲、徐立庭、莊淑晴、陳胤銓、林宥
      勝、林孟蓉、吳旭莨、張旭凱、陳昱嘉、尤建智、張淑惠
      等人均係將賭金匯入系爭乙○○帳戶，而非系爭丁○○帳戶，
      故可排除此部分賭金係前揭賭客參與賭博所匯入之賭金，
      應可認定此部分款項係被告丙○○、丁○○等人招攬年籍不詳
      賭客所投入之賭金。
　  ⒋被告丁○○存款至系爭甲○○○華南商業銀行帳戶部分，被告丙○○於偵查中供稱：我與丁○○對帳時，要丁○○領現金出來，
      跟我對完帳後，我就會拿現金給他，請他匯入甲○○○帳戶
      等語（偵字第34861 號卷一第231 至237 頁）；被告丁○○
      於偵查中則稱：我跟丙○○對帳，給他現金，有時候再依丙○○指示將錢存入丙○○所持用甲○○○帳戶等語（偵字第34861
       號卷二第99頁）；基此，顯見被告丙○○係將賭金交予丁○○存入甲○○○華南商業銀行帳戶，此亦有被告丙○○要求被告
      丁○○匯款至同案被告甲○○○帳戶之手機對話擷圖可佐（偵
      字第34861 號卷一第215 頁）。經本院勾稽系爭丁○○帳戶
      、甲○○○華南商業銀行帳戶自107 年6 月12日（即系爭乙○○帳戶收得第一筆賭金即證人陳昱嘉首筆匯入賭金之日期
      ）後之交易明細，可知被告丁○○分別於107 年6 月25日、
      107 年6 月26日、107 年7 月2 日、107 年8 月15日、10
      7 年10月12日、107 年10月12日，轉帳10萬元、10萬元、
      10萬元、10萬元、10萬元、5 萬元（共計55萬元）至證人
      甲○○○華南商業銀行帳戶（詳如附件二所示），此等轉匯
      日期既與證人王信智、林士程、林奕辰、胡榏洲、徐立庭
      、莊淑晴、陳胤銓、林宥勝、林孟蓉、吳旭莨、張旭凱、
      陳昱嘉、尤建智、張淑惠證述參與賭博時間重疊，且總金
      額超過證人證人王信智、林士程、林奕辰、胡榏洲、徐立
      庭、莊淑晴、陳胤銓、林宥勝、林孟蓉、吳旭莨、張旭凱
      、陳昱嘉、尤建智、張淑惠等人匯入賭金總數即262,625
      元，本院因無法排除前揭匯入金額，即係被告丁○○自系爭
      乙○○帳戶內領出現金後，待與被告丙○○對帳後，再依被告
      丙○○指示而匯入甲○○○華南商業銀行帳戶內，基於罪證有
      疑利於被告原則，認前揭如附表二所示匯入證人甲○○○華
      南商業銀行帳戶內款項55萬元，其中262,625元，即係證
      人證人王信智、林士程、林奕辰、胡榏洲、徐立庭、莊淑
      晴、陳胤銓、林宥勝、林孟蓉、吳旭莨、張旭凱、陳昱嘉
      、尤建智、張淑惠等人匯入之賭金；其餘部分，則係不詳
      姓名年籍參與之賭客匯入之賭金。
　  ⒌至起訴書雖載被告丙○○等人至少獲有賭金35億6,135萬6,74
      1元等情。然查，前揭「35億6,135 萬6,741 元」乃源於
      警方出具之偵查報告，而該數額乃依據巨力賽車網頁資料
      中所示「人民幣7 億8392萬1801元」，換算新臺幣匯率後
      ，得出前揭換算金額，有偵查報告及巨力賽車網頁資料在
      卷可參（警聲扣字第1 號卷第9，偵字第34861 號卷一第1
      03 頁），然卷內並無其他金流明細可佐，且系爭乙○○帳
      戶、系爭丁○○帳戶及甲○○○華南商業銀行帳戶中，亦無此
      等大額金額之交易往來明細，尚難遽認本案犯罪所得達新
      臺幣35億6,135萬6,741 元。
　  ⒍又被告丙○○及丁○○於偵訊及原審時固曾陳稱：系爭乙○○帳
      戶係專供收受賭客賭金使用等語（偵字第34861 號卷一第
      63頁；原審卷一第436 頁），然被告丙○○於本院審理時已
      改口否認，且證人吳睿宇於警詢時證稱：其於107年7月24
      日曾匯款3,000元至系爭乙○○帳戶，但當時對方是說小額
      投資，我不知道是賭博等語（偵字第18668卷三第28至29
      頁）；證人林采潔於警詢時證稱：其於107年7月12日至10
      7年9月29日期間，陸續匯款至系爭乙○○帳戶，是為了小額
      投資才匯款，不知道對方是從事賭博網站（偵字第18668
      卷三第44至45頁）；證人林威良於警詢時證稱：其於107
      年7月12日匯款3千元至系爭乙○○帳戶，是為了參與投資，
      與賭博無關（偵字第18668卷三第70至71頁）；證人劉彥
      明於警詢證稱：於107年9月13日曾匯款2千元至系爭乙○○
      帳戶，是應朋友請託，與賭博無關（偵字第18668卷三第1
      44至145頁）；證人黃詩婷於警詢時證稱：於107年6月14
      日匯款2千元至系爭乙○○帳戶，是請對方幫忙從事小額投
      資，不知與賭博網站有關（偵字第18668卷三第165頁）；
      證人歐尚瑋於警詢證稱：於107年9月30日、107年10月21
      日各匯款3千元至系爭乙○○帳戶，是為了參與友人介紹的
      投資，與賭博無關（偵字第18668卷三第178至179頁）；
      證人張哲祐於警詢時證稱：於107年6月13日、107年7月24
      日各匯款6千元、3千元是看到小額投資廣告才匯款（偵字
      第18668卷三第215頁），從而，尚難僅憑被告丙○○及丁○○
      前揭供述，即認附件一所示跨行轉帳紀錄，均係賭客匯入
      之賭金。基於罪證有疑利於被告原則，本院尚僅能認定系
      爭乙○○帳戶內，由證人王信智、林士程、林奕辰、胡榏洲
      、徐立庭、莊淑晴、陳胤銓、林宥勝、林孟蓉、吳旭莨、
      張旭凱、陳昱嘉、尤建智、張淑惠等人匯入之款項計262,
      625元部分，係與本案被告丙○○所招攬之賭博行為有關。
　  ⒎綜上所述，依照目前卷證資料所示，得認定係被告丙○○所
      招攬之賭博賭金部分，應包括不詳姓名年籍之人參與賭博
      後，所交付如附表三編號52-1所示之698,800元、編號67
      、68所示之227,600元74,000元；及證人王信智、林士程
      、林奕辰、胡榏洲、徐立庭、莊淑晴、陳胤銓、林宥勝、
      林孟蓉、吳旭莨、張旭凱、陳昱嘉、尤建智、張淑惠及不
      詳年籍之人參與賭博後匯入系爭乙○○帳戶後，再由被告丁○○提領後，轉匯入證人甲○○○華南商業銀行帳戶內如附件
      二所示共55萬元；及不詳年籍之人參與賭博後匯入被告丁○○系爭帳戶後接續轉帳至其臺中商業銀行帳戶及雲嘉科技
      股份有限公司如附件三所示共30萬元。從而，就被告丙○○
      、丁○○所招攬賭客賭博之資金數額認定予以更正。
　㈢綜上所述，本案事證明確，被告2人犯行已堪認定，應予依法
    論科。
四、論罪科刑及對原審判決暨上訴理由之說明：
  ㈠法律適用部分：
　　⒈被告丙○○、丁○○行為後，刑法第268 條於108 年12月25日
      修正公布，並自108 年12月27日生效施行，惟此次修正，
      僅係將相關刑法分則條文中之罰金刑，依刑法施行法第1 
      條之1 第2 項之罰金刑提高標準通盤換算後予以明定之結
      果，其構成要件、法定刑並無變動，尚非法律變更，自無
      新舊法比較問題，爰逕行適用修正後之規定。
　　⒉按刑法第268 條圖利供給賭博場所罪，本不以其場所為公
      眾得出入者為要件，所謂之「賭博場所」，只要有一定之
      所在可供人賭博財物即可，非謂須有可供人前往之一定空
      間之場地始足為之。以現今科技之精進，電話、傳真、網
      路均可為傳達賭博訊息之工具。電腦網路係可供公共資訊
      傳輸園地，雖其為虛擬空間，然既可供不特定多數人於該
      虛擬空間為彼此相關聯行為，而藉電腦主機、相關設備達
      成其傳輸功能，在性質上並非純屬思想之概念空間，亦非
      物理上絕對不存在之事物，在電腦網站開設投注簽賭網站
      ，供不特定人藉由網際網路連線登入下注賭博財物，該網
      站仍屬賭博場所。又所稱「聚眾賭博」，係指聚集不特定
      人參與賭博之行為，自不以參加賭博之不特定多數人同時
      聚集於一處，共同從事賭博行為為必要，縱未於現實上同
      時糾集多數人於同一處所，而係聚集眾人之財物進行賭博
      者，例如以電話、傳真或網際網路之方式供不特定多數人
      簽賭之行為，亦可成立。是核被告丙○○、丁○○所為，均係
      犯刑法第268 條前段之圖利供給賭博場所罪及同條後段之
      圖利聚眾賭博罪。
　　⒊按洗錢防制法第2 條規定：「本法所稱洗錢，指下列行為
      ：一、意圖掩飾或隱匿特定犯罪所得來源，或使他人逃避
      刑事追訴，而移轉或變更特定犯罪所得。二、掩飾或隱匿
      特定犯罪所得之本質、來源、去向、所在、所有權、處分
      權或其他權益者。三、收受、持有或使用他人之特定犯罪
      所得。」而該條所指之「特定犯罪」，則於同法第3 條予
      以明定。從而，該法第14條第1 項之一般洗錢罪，祇須有
      第2 條各款所示行為之一，而以第3 條規定之特定犯罪作
      為聯結即為已足。被告丙○○、丁○○所犯刑法第268 條之賭
      博罪，屬洗錢防制法第3 條第2 款所稱之特定犯罪，其等
      於前揭時、地，透過收受現金、使用系爭乙○○及丁○○帳戶
      收受賭客賭金，由被告丁○○每週與丙○○結算賭博帳務後，
      復由被告丙○○交付部分賭金予丁○○匯入前開甲○○○及雲嘉
      科技股份有限公司帳戶，以躲避檢警追查，製造金流斷點
      ，所為顯係掩飾、隱匿賭博犯罪所得之來源、去向，自屬
      洗錢防制法第2 條第2 款之洗錢行為，是被告丙○○、丁○○
      此部分所為，均係犯洗錢防制法第14條第1 項之一般洗錢
      罪。
　㈡共同正犯部分：　　
    被告丙○○、丁○○就前開一般洗錢犯行，及被告丙○○、丁○○與
    附表一所示同案被告張育維等人就前開賭博犯行間，各有犯
    意聯絡及行為分擔，均應依刑法第28條規定，論以共同正犯
    。
  ㈢罪數部分：
　　⒈賭客交付現金或匯存賭金至系爭乙○○、丁○○帳戶後，被告
      丁○○會提領賭金與丙○○結算賭博帳務，丁○○復依指示將賭
      金匯至甲○○○及雲嘉科技股份有限公司上開帳戶，以掩飾
      、隱匿賭博犯罪所得來源、去向之洗錢行為，係於密接之
      時間實施，侵害同一法益，各行為之獨立性薄弱，依一般
      社會通念，應評價為數個舉動之接續進行，為接續犯，而
      僅論以一罪。
　　⒉被告丙○○、丁○○共同提供賭博網站並聚眾賭博而從中獲利
      ，此種犯罪形態，因係基於同一營利意圖，本質上具有反
      覆、延續性行為之特徵，依社會通念，即應屬學理上所稱
      具有營業性之重複特質之集合犯，應均論以一罪。
　　⒊被告丙○○、丁○○上開圖利提供賭博場所、圖利聚眾賭博、
      一般洗錢之犯行，行為均有部分重疊合致，且犯罪目的單
      一，依一般社會通念，應評價為一罪方符合刑罰公平原則
      ，均為想像競合犯，應依刑法第55條規定，均從一重論以
      一般洗錢罪處斷。
  ㈣刑之加重減輕部分：
    ⒈被告丙○○前因賭博案件，經臺灣臺中地方法院以103年度中
      簡字第1518號判決判處有期徒刑6月確定，於103年11月18
      日易科罰金執行完畢；復因公共危險案件，經臺灣臺中地
      方法院以106年度中交簡字第1283號判決判處有期徒刑3月
      確定，於106年9月19日易科罰金執行完畢，有臺灣高等法
      院被告前案紀錄表附卷可稽；其於受徒刑之執行完畢，5
      年以內故意再犯本件有期徒刑以上之罪，為累犯，並依司
      法院釋字第775號解釋意旨，衡量其未因前案經徒刑執行
      完畢後產生警惕作用，再犯相同罪質案件，顯見其刑罰反
      應力薄弱，且依本案犯罪情節及被告丙○○所侵害之法益，
      予以加重最低本刑亦無罪刑不相當之情事，應依刑法第47
      條第1項之規定加重其刑。
    ⒉犯洗錢防制法第14條第1項之洗錢罪，在偵查或審判中自白
      者，減輕其刑，同法第16條第2 項定有明文。被告丙○○、
      丁○○於偵查及審判中均自白上揭洗錢犯行，爰均依洗錢防
      制法第16條第2 項規定減輕其刑。
    ⒊被告丙○○有前開刑之加重及減輕情形，應依刑法第71條第1
      項規定，先加後減之。
    ⒋被告不符合刑法第59條酌減其刑之說明：
      按刑法第59條規定之酌量減輕其刑，必須犯罪另有特殊之
      原因與環境，在客觀上足以引起一般同情，認為即使予以
      宣告法定最低度刑，猶嫌過重者，始有其適用。本案被告
      丙○○、丁○○共同參與本案洗錢、意圖營利聚眾賭博等罪行
      ，參與時間非短，犯罪規模非小，參以其等應從一重論處
      之一般洗錢罪最輕法定本刑為有期徒刑2月，併科罰金新
      臺幣1千元，其等又均符合洗錢防制法第16條第2項減刑適
      用規定，觀諸其等犯罪情節與所得科處之最低刑度，尚難
      謂有何如量處最低刑度仍有過重而情堪憫恕之情，自無從
      適用刑法第59條規定，酌減其刑，附此敘明。
　㈤對原審判決暨上訴理由之說明：
　　⒈上訴駁回部分（即第三人甲○○○參與沒收部分）：
　　　原審認定第三人甲○○○經臺灣臺中地方法院以107 年度聲
      扣字第55號裁定准予扣押圈存之華南商業銀行帳號000000
      000000號帳戶內餘額357 元部分，依被告丙○○於原審時所
      述，認該筆經圈存之財產，係被告丙○○為本案犯行之犯罪
      所得，屬參與人甲○○○因被告丙○○違法行為而無償取得，
      而參與人甲○○○於原審審理時就此亦表示沒有意見（原審
      卷二第492 頁），且認未扣案，依刑法第38條之1第2項、
      第3項宣告沒收並追徵價額，經核並無不當，且此部分係
      因刑事訴訟法第455條之27第1項前段規定而屬上訴範圍，
      參與人甲○○○並未就此部分敘明有何認定違誤應予撤銷之
      處，就此部分應予駁回上訴。
    ⒉撤銷改判部分：
　　　原審認被告丙○○、丁○○罪證明確，予以論罪科刑，並就犯
      罪所得及犯罪所用工具宣告沒收，固非無見，然查：
  　　①原審認定有誤部分：
　　　⑴原審就系爭乙○○帳戶如附件一所示金額，認均係賭客之
        賭金，屬被告丙○○之犯罪所得，然依前揭㈡⒍之說明，
        因附件一所示金額尚包括證人吳睿宇、林采潔、林威良
        、劉彥明、黃詩婷、歐尚瑋、張哲祐等人匯入之投資款
        項，原審就此部分犯罪事實及犯罪所得之認定，尚有違
        誤。
　　　⑵原審就系爭乙○○帳戶如附件一所示金額及同案被告甲○○○
        華南商業銀行帳戶如附件二所示金額，認均係被告丙○○
        犯罪所得兼洗錢罪掩飾、隱匿之財物，然依前揭㈡⒋說
        明，尚無法排除係被告丁○○將原匯入如附件一所示系爭
        乙○○帳戶內之賭客王信智、林士程、林奕辰、胡榏洲、
        徐立庭、莊淑晴、陳胤銓、林宥勝、林孟蓉、吳旭莨、
        張旭凱、陳昱嘉、尤建智、張淑惠款項提領後，待與被
        告丙○○對帳，再陸續匯入附件二所示帳戶內，從而，如
        就附件一即系爭乙○○帳戶內賭客證人王信智、林士程、
        林奕辰、胡榏洲、徐立庭、莊淑晴、陳胤銓、林宥勝、
        林孟蓉、吳旭莨、張旭凱、陳昱嘉、尤建智、張淑惠匯
        入款項262,625元，及附件二被告丁○○匯入賭金中之262
        ,625元均認定係招攬之賭金並予沒收，實屬重複認定及
        沒收。
  　　②被告丙○○上訴認原審就被告丙○○所招攬賭客賭博金額有
        誤，致影響量刑及沒收犯罪所得；且就附件二與附件一
        重疊部分有重複沒收等情，依照前揭說明，原審前述部
        分，確有失當之處，被告丙○○上訴有理由。
  　　③被告丁○○上訴主張其非主謀，每月薪資5萬元獲利有限，
        案發後坦承犯行，犯罪情節顯較被告丙○○輕微，請求依
        刑法第59條酌減其刑等語。依照前揭㈣⒋之說明，認被
        告丁○○上訴無理由。
  　　④綜上所述，被告丙○○上訴有理由，被告丁○○上訴固無理
        由，然原審判決有前揭可議之處，應由本院就被告丙○○
        、丁○○部分均予撤銷改判。
  ㈥量刑審酌部分：
　　爰以行為人之責任為基礎，審酌被告丙○○、丁○○均不思依循
    正途獲取穩定經濟收入，為牟取不法利益，而為前開犯行，
    所為實值非難；並考量其等坦承犯行，犯後態度尚可；另衡
    以其等於本案之犯罪動機、目的、手段、角色分工、獲利情
    形及賭博暨洗錢規模，及其等自陳之學歷、職業、家庭經濟
    狀況（原審卷二第486至487頁、本院卷二第53頁）等一切情
    狀，分別量處如主文第2、3項所示之刑，且就併科罰金部分
    ，分別諭知如易服勞役之折算標準。
  ㈦被告丁○○緩刑部分：
　　被告丁○○前未曾因故意犯罪受有期徒刑以上刑之宣告，有臺
    灣高等法院被告前案紀錄表在卷可參，被告因一時貪念為本
    案犯行，然審酌被告丁○○前尚無任何賭博素行，且非犯罪主
    導者，且現已有正當工作，從事清潔人員，有員工在職證明
    書可稽，犯後又始終坦承犯行，並清楚交代賭金流向，足認
    被告丁○○犯後已有相當悔意，認其經此偵審程序，當知所警
    惕，應無再犯之虞，本院認其所受宣告之刑以暫不執行為適
    當，故依刑法第74條第1項第1款之規定，併予宣告被告緩刑
    3年。然為促使被告日後更加重視法規範秩序、強化法治觀
    念，敦促其確實惕勵改過，本院認應課予一定條件之緩刑負
    擔，令其等能從中深切記取教訓，並督促時時警惕。本院審
    酌被告丁○○涉案情節等情，依刑法第74條第2項第4、5款，
    諭知被告丁○○應於本判決確定日起2年內向國庫支付35萬元
    ，及應於緩刑期間內，向檢察官指定之政府機關、政府機構
    、行政法人、社區或其他符合公益目的之機構或團體，提供
    200小時之義務勞務，併依刑法第93條第1項第2款規定，於
    緩刑期間付保護管束。被告丁○○如未於主文所示期間內履行
    本判決所諭知之負擔，情節重大者，檢察官得依刑事訴訟法
    第476條、刑法第75條之1之規定，聲請撤銷對其所為之緩刑
    宣告，併予敘明。
　㈧沒收部分：
　⒈犯罪工具部分：
　　①按供犯罪所用之物，屬於犯罪行為人者，得沒收之，刑法
      第38條第2 項前段定有明文。次按犯罪工具物必須屬於被
      告所有，或被告有事實上之處分權時，始得在該被告罪刑
      項下諭知沒收；至於非所有權人，又無共同處分權之共同
      正犯，自無庸在其罪刑項下諭知沒收。
　　②扣案如附表二編號6 、8 、10所示之物（其中附表二編號1
      0所示之物業已變價拍賣），均係被告丙○○所有，供本案
      犯行記帳、聯絡、簽賭使用，業據被告丙○○於原審時供述
      明確（原審卷一第438 頁），應依上開規定，於其所犯罪
      刑項下宣告沒收。
　　③扣案如附表三編號1 至6 、9 至11、13至15、18至20、23
      至38、56至62所示之物（業已變價拍賣），均係被告丙○○
      所有，供本案犯行簽賭、計算金額使用，而被告丁○○為賭
      博機房管理者，對此等物品亦有事實上處分權，業據被告
      丙○○、丁○○於原審時供述明確（原審卷一第438 至439 頁
      ），應依上開規定，於其等所犯罪刑項下宣告沒收。
　　④扣案如附表三編號39至41、42-1（即系爭丁○○帳戶存摺）
      、53至54所示之物，均係被告丁○○所有，供本案犯行聯絡
      、簽賭使用，是應依上開規定，於其所犯罪刑項下宣告沒
      收。
　　⑤扣案如附表三編號64至66所示之物，同案被告呂翌齊於原
      審準備程序時供稱：3 支IPHONE手機不是我的，是在現場
      被扣到的，是現場大家使用的，我不知道是誰的等語（原
      審卷一第314 至315 頁），本院審酌前開賭博網站係由被
      告丙○○所經營，賭博機房亦為其所承租，其內物品均由其
      所提供，則如附表三編號64至66所示之物應均係被告丙○○
      所有，供賭博機房員工聯絡賭博事宜使用，而被告丁○○為
      賭博機房管理者，對此等物品亦應有事實上處分權，是應
      依上開規定，於其等所犯罪刑項下宣告沒收。
　　⑥扣案如附表四編號1 所示之物（業已變價拍賣），係被告
      丁○○所有，供本案犯行簽賭使用，業據被告丁○○於原審準
      備程序時供述明確（原審卷一第439 頁），是應依上開規
      定，於其所犯罪刑項下宣告沒收。
　　⑦被告丁○○於另案中（即臺灣臺中地方檢察署檢察官107年度
      偵字第29411 號、108 年度偵字第8899號不起訴處分書所
      示案件），經警扣得如附表五所示之物（原審卷一第79至
      89頁扣押物品清單），均非違禁物，亦無積極證據可證係
      供本案犯罪所用或犯罪預備之物，亦均不予沒收。　
　　⑧其餘扣案物品，被告丙○○、丁○○及同案被告張育維等人均
      否認與本案犯行有關（原審卷一第314 、315 、348 、43
      8 、439 頁），又非違禁物，且無其他積極證據可證係供
      本案犯罪所用或犯罪預備之物，故均不予沒收。
　⒉犯罪所得部分：
    ①按犯罪所得，屬於犯罪行為人者，沒收之。但有特別規定
      者，依其規定；又前2 項之沒收，於全部或一部不能沒收
      或不宜執行沒收時，追徵其價額，刑法第38條之1 第1 項
      、第3項分別定有明文。又刑法第11條規定「本法總則於
      其他法律有刑罰、保安處分或『沒收』之規定者，亦適用之
      。但其他法律有特別規定者，不在此限。」，洗錢防制法
      第18條第1項前段規定：「犯第14條之罪，其所移轉、變
      更、掩飾、隱匿、收受、取得、持有、使用之財物或財產
      上利益，沒收之。」，是關於犯罪所得之沒收，其他法律
      另有特別規定者，依「特別法優於普通法」之原則，自應
      優先適用洗錢防制法第18條第1 項之規定。
    ②被告丁○○存款至甲○○○華南商業銀行帳戶部分，係被告丙○○
      將賭金交予被告丁○○，由被告丁○○分別於附件二所示時間
      轉帳至甲○○○華南商業銀行帳戶，業於理由㈡⒋詳予說明，
      此等金額可認係源自被告丙○○所交付之賭金，應屬被告丙○○所有之犯罪所得，亦屬犯一般洗錢罪所掩飾、隱匿之財
      物，應依洗錢防制法第18條第1 項前段規定，於被告丙○○
      所犯罪刑項下宣告沒收，因未經扣案，併依刑法第38條之
      1 第3 項規定，於全部或一部不能沒收或不宜執行沒收時
      ，追徵其價額。
　　③扣案如附表三編號52-1（即69萬8800元）所示之金額，係
      被告丁○○收受之賭金，屬犯罪所得，且仍於被告丁○○支配
      管領中，業如上述，應依刑法第38條之1 第1 項規定，於
      其所犯罪刑項下宣告沒收。
　　④被告丁○○於警詢自承自107年6月間起，即以每月5萬元受僱
      被告丙○○等語（偵字第34861號卷一第416頁），從而，被
      告丁○○自任職起至遭查獲止，保守認定業已取得6個月（
      即6月至11月）之薪資計30萬元，屬犯罪所得，且未扣案
      ，依刑法第38條之1第1項、第3項規定，應於其犯罪項下
      宣告沒收，於全部或一部不能沒收或不宜執行沒收時，追
      徵其價額。
    ⑤被告丁○○所申設臺中商業銀行后里分行（帳號00000000000
      0號）、玉山銀行豐原分行（帳號0000000000000 號）、
      中國信託銀行豐原分行（帳號000000000000號）帳戶，業
      經臺灣臺中地方法院以107年度聲扣字第55號裁定准予扣
      押，前揭帳戶內餘額，分別為2053元、1733元、2168元，
      此等經凍結之財產，係被告丁○○之犯罪所得，亦據被告丁○○自承在卷，且未扣案，應依刑法第38條之1第1 項、第3
       項規定，於其所犯罪刑項下宣告沒收，於全部或一部不
      能沒收或不宜執行沒收時，追徵其價額。
    ⑥被告丁○○匯款至雲嘉科技股份有限公司（嗣變更為雲嘉水
      產股份有限公司）玉山銀行帳戶部分，其於原審準備程序
      時供稱：我是拿到公司給的賭客賭資現金，再存到雲嘉科
      技股份有限公司帳戶，之後再從該帳戶匯錢給被告蔣宜螢
      、呂翌齊、林筠婷薪資等語（原審卷一第437 頁）；復於
      原審準備程序時供稱：我是從我的中國信託銀行帳戶匯款
      到臺中商業銀行帳號000000000000號帳戶，再從臺中商銀
      帳戶匯款到雲嘉科技股份有限公司玉山銀行帳號00000000
      00000 號帳戶給付薪資給被告蔣宜螢、林筠婷、呂翌齊等
      語（原審卷二第102 頁）；基此，顯見就附件三所示賭金
      收入，業已匯予同案被告蔣宜螢、呂翌齊、林筠婷作為薪
      酬，然該部分犯罪所得既經認定為同案被告蔣宜螢、呂翌
      齊、林筠婷所獲得薪酬犯罪所得，且經原審宣告沒收而確
      定，為免重複沒收，爰不就被告丙○○此部分交予丁○○匯予
      員工之賭金宣告沒收。
    ⑦系爭丁○○帳戶部分，依被告丁○○所述，該帳戶作為其平常
      存錢刷卡使用，僅有收受部分其較為熟識朋友賭客之賭金
      （偵字第34861 號卷一第426 至427 頁、偵字第34861 號
      卷二第95至96頁），而本院審酌該帳戶並非專供收受賭金
      之用，檢察官復未舉證其中何筆款項為何位賭客之賭金，
      或其中何筆款項與本案犯行相關，依罪疑惟輕原則，尚難
      遽就該帳戶內金額宣告沒收。
    ⑧扣案如附表三編號67至68所示之金額，係同案被告張育維
      收受之賭金，業據說明如前，屬犯罪所得，然因該部分款
      項仍於同案被告張育維支配管領中，且業經原審於同案被
      告張育維犯罪項下宣告沒收，自尚難認係被告丙○○、丁○○
      之犯罪所得予以宣告沒收。
    ⑨起訴書雖聲請沒收犯罪所得35億6,135萬6,741元，然依前
      述，此部分尚乏積極事證可佐，詳如上述，是尚難遽認本
      案犯罪所得達新臺幣35億6,135 萬6,741元，除前揭所述
      應予沒收之犯罪所得外，就超過部分自無從予以宣告沒收
      。
　㈨第三人參與部分：
　　⒈按財產可能被沒收之第三人得於本案最後事實審言詞辯論
      終結前，向該管法院聲請參與沒收程序；第三人未為聲請
      ，法院認有必要時，應依職權裁定命該第三人參與沒收程
      序。檢察官於審理中認應沒收第三人財產者，得以言詞或
      書面向法院聲請，刑事訴訟法第455 條之12第1 項、第3 
      項、455 條之13第3 項分別定有明文。查本院業以110年
      度金上訴字第1437號裁定第三人乙○○應參與本案沒收程序
      ，合先敘明。
　　⒉經查，依苗栗縣警察局苗栗分局刑事案件報告書、扣押物
      品清單所示（偵字第34861 號卷三第259 至271 頁；原審
      卷一第88頁），被告丁○○於另案中（即臺灣臺中地方檢察
      署檢察官107 年度偵字第29411 號、108 年度偵字第8899
      號不起訴處分書所示案件），曾經警扣得同案被告乙○○之
      中國信託銀行帳號000000000000 號存摺1本；而被告丙○○
      於警詢時供稱：賭客要入股存賭金，都是存入乙○○中國信
      託000000000000號帳戶，這是我叫丁○○去找的，為了隱匿
      賭金流向等語（偵字第34861號卷一第63 頁），足見被告
      丙○○、丁○○持用之系爭乙○○帳戶，乃參與人乙○○所有，無
      正當理由提供予被告丙○○、丁○○等人使用，依刑法第38條
      第3項規定，應予宣告沒收。
五、被告丙○○經本院合法傳喚，且無在監押之情形，有本院送達
    證書及臺灣高等法院被告前案紀錄表在卷可參，其無正當理
    由，於本院111年8月23日審判期日不到庭，依刑事訴訟法第
    371條規定，自得不待其陳述，逕行判決。
據上論斷，應依刑事訴訟法第369條第1項前段、第364條、第368
條、第371條，判決如主文。
本案經檢察官林俊言提起公訴，檢察官黃裕峯到庭執行職務。
中　　華　　民　　國　　111 　年　　9 　　月　　13　　日
            刑事第八庭　  審判長法　官　林  清  鈞
                                法　官　郭  瑞  祥
                                法　官　簡  婉  倫
以上正本證明與原本無異。
如不服本判決應於收受送達後20日內向本院提出上訴書狀，其
未敘述上訴理由者，並得於提起上訴後20日內向本院補提理由書
(均須按他造當事人之人數附繕本)「切勿逕送上級法院」。因疫
情而遲誤不變期間，得向法院聲請回復原狀。
                                書記官  林　書　慶
　　　　　　　　　　　　　　　　
中　　華　　民　　國　　111 　年　　9 　　月　　13　　日

附錄本案論罪科刑法條全文：
◎中華民國刑法第268條
意圖營利，供給賭博場所或聚眾賭博者，處3 年以下有期徒刑，
得併科9萬元以下罰金。
◎洗錢防制法第2條
本法所稱洗錢，指下列行為：
一、意圖掩飾或隱匿特定犯罪所得來源，或使他人逃避刑事追訴
    ，而移轉或變更特定犯罪所得。
二、掩飾或隱匿特定犯罪所得之本質、來源、去向、所在、所有
    權、處分權或其他權益者。三、收受、持有或使用他人之特
    定犯罪所得。
◎洗錢防制法第14條
有第二條各款所列洗錢行為者，處 7 年以下有期徒刑，併科新
臺幣 5 百萬元以下罰金。前項之未遂犯罰之。前二項情形，不
得科以超過其特定犯罪所定最重本刑之刑。
附表一：
編號  被告      行為時間  　（任職期間）        行為方式 　   （參與分工） 1 張育維 107 年9 月間某日起至為警查獲止 參與「巨力賽車」賭博網站之客服工作，並向賭客收取賭金 2 傅羿宣 107 年9 、10月間某日起至為警查獲止 參與「福財神」、「巨力賽車」賭博網站之套利代操工作，為賭客下注 3 呂翌齊 107 年6 月間某日起至為警查獲止 參與「福財神」、「巨力賽車」賭博網站之客服工作 4 林煒翔 107 年9 月間某日起至為警查獲止 參與「巨力賽車」賭博網站之客服工作 5 蔣宜螢 107 年6 月間某日起至為警查獲止 參與「福財神」、「巨力賽車」賭博網站之套利代操工作，為賭客下注 6 劉子弘 107 年9 月間某日起至為警查獲止 參與「巨力賽車」賭博網站之套利代操工作，為賭客下注 7 林正勲 107 年6 、7 月間某日起至為警查獲止 參與「福財神」、「巨力賽車」賭博網站之套利代操工作，為賭客下注 8 林筠婷 107 年底某日起至為警查獲止 參與「福財神」賭博網站之套利代操工作，為賭客下注 
附表二：於107 年12月17日下午2 時50分許，在被告丙○○位於
        臺中市○○區○○路000號7樓之3住處查扣物品
編號 扣案物（原扣案物編號） 證據出處 備註 1 華南商業銀行存摺（張閔翔）1本（000-00-000000-0，含印章）（B-1） 偵字第34861號卷一第83頁、變價字第12號卷第217頁、原審卷（一）第438至439頁 【不予宣告沒收】 2 華南商業銀行存摺（張嘉軒）1本（000-00-000000-0，含印章）（B-2）  【不予宣告沒收】 3 華南銀行提款卡（甲○○○）1張（0000-0000-0000-0000）（B-3）  【不予宣告沒收】 4 FXML電子憑證1個（卡號：6706）（B-4）  【不予宣告沒收】 5 新臺幣83700元（B-5）  【不予宣告沒收】 6 記帳紙條1張（B-6）  【宣告沒收】 7 新臺幣400000元（B-7）  【不予宣告沒收】 8 IPHONE手機1支（門號：0000000000）（B-8）  【宣告沒收】 9 AUDI廠牌自小客車000-0000號1台（含行照）（B-9）  【不予宣告沒收】 10 電腦1台（含主機、螢幕、鍵盤、滑鼠）（B-10）  附表二編號10及附表三編號56、60至62號，業經變價拍賣，得款13100元 
附表三：於107 年12月17日下午2 時15分許，在臺中市○○區○○路00號2樓賭博機房查扣物品
編號 扣案物（原扣案物編號） 證據出處 備註 1 電腦主機1台（1-1） 偵字第34861號卷一第483頁、變價字第12號卷第217頁 編號1至6號，業經變價拍賣，得款10000 元 2 PHILIPS電腦螢幕1台（1-1-1）   3 PHILIPS電腦螢幕1台（1-1-2）   4 ASUS電腦主機1台（1-2） 偵字第34861號卷一第485頁、變價字第12號卷第217頁、原審卷（一）第314頁  5 ASUS電腦螢幕1台（1-2-1）   6 ASUS電腦螢幕1台（1-2-2）   7 新臺幣20400元（1-2-3）  【不予宣告沒收】 8 IPHONE手機1支（門號：0000000000）（1-2-4）  【不予宣告沒收】 9 電腦主機1台（1-3） 偵字第34861號卷一第487頁、變價字第12號卷第217頁、原審卷（一）第348頁 編號9至11、13至15 號，業經變價拍賣，得款15800元 10 PHILIPS電腦螢幕1台（1-3-1）   11 PHILIPS電腦螢幕1台（1-3-2）   12 IPHONE手機1支（門號：0000000000）（1-3-3）  【不予宣告沒收】 13 電腦主機1台（1-4） 偵字第34861號卷一第489頁、變價字第12號卷第217頁、原審卷（一）第314頁 編號9至11、13至15 號，業經變價拍賣，得款15800元 14 PHILIPS電腦螢幕1台（1-4-1）   15 PHILIPS電腦螢幕1台（1-4-2）   16 新臺幣17400元（1-4-3）  【不予宣告沒收】 17 IPHONE手機1支（門號：0000000000）（1-4-4）  【不予宣告沒收】 18 電腦主機1台（1-5） 偵字第34861號卷一第491頁、變價字第12號卷第217頁、原審卷（一）第314頁 編號18至20、25至28號，業經變價拍賣，得款6500元 19 PHILIPS電腦螢幕1台（1-5-1）   20 PHILIPS電腦螢幕1台（1-5-2）   21 新臺幣8200元（1-5-3）  【不予宣告沒收】 22 IPHONE手機1支（門號：0000000000）（1-5-4）  【不予宣告沒收】 23 ASUS電腦螢幕1台（1-6-1） 偵字第34861號卷一第493、495頁、變價字第12號卷第217頁、原審卷（一）第438至439頁 編號23至24、35至38號，業經變價拍賣，得款12000元 24 ASUS電腦螢幕1台（1-6-2）   25 ASUS電腦主機1台（1-7）  編號18至20、25至28號，業經變價拍賣，得款6500元 26 PVIEW電腦螢幕1台（1-7-1）   27 ASUS電腦螢幕1台（1-7-2）   28 PVIEW電腦螢幕1台（1-7-3）   29 電腦主機1台（2-1） 偵字第34861號卷一第497頁、變價字第12號卷第217頁、原審卷（一）第438至439頁 編號29至34號，業經變價拍賣，得款13100元 30 PHILIPS電腦螢幕1台（2-1-1）   31 PHILIPS電腦螢幕1台（2-1-2）   32 電腦主機1台（2-2）   33 PVIEW電腦螢幕1台（2-2-1）   34 PVIEW電腦螢幕1台（2-2-2）   35 電腦主機1台（2-3）  編號23至24、35至38號，業經變價拍賣，得款12000元 36 ASUS電腦螢幕1台（2-3-1）   37 電腦主機1台（2-4）   38 DELL腦螢幕1台（2-4-1）   39 教戰手冊1本（2-5） 偵字第34861號卷二第5頁、原審卷（一）第438至439頁 【宣告沒收】 40 帳單3張（2-6）  【宣告沒收】 41 員工守則（薪水制度表）2張 （2-7）  【宣告沒收】 42 存摺7本（2-8-1至2-8-7）（如下42-1至42-7）  【其中42-1，宣告沒收】 42-1 中國信託存摺（帳號：000000000000號）（2-8-1）  【宣告沒收】 42-2 臺中銀行存摺（帳號：000000000000號）（2-8-2）  【不予宣告沒收】 42-3 玉山銀行存摺（帳號：0000000000000）（2-8-3）  【不予宣告沒收】 42-4 合作金庫存摺（帳號：0000000000000）（2-8-4）  【不予宣告沒收】 42-5 郵局存摺（帳號：00000000000000號）（2-8-5）  【不予宣告沒收】 42-6 玉山銀行存摺（帳號：0000000000000號）（2-8-6）  【不予宣告沒收】 42-7 玉山銀行存摺（帳號：0000000000000號）（2-8-7）  【不予宣告沒收】 43 玉山銀行提款卡1張（2-8-8） 偵字第34861號卷二第7頁、原審卷（一）第438至439頁 【不予宣告沒收】 44 洪偉嘉普小客駕照1張（2-9-1）  【不予宣告沒收】 45 蔣宜螢普重機駕照1張（2-9-2）  【不予宣告沒收】 46 丁○○普小客駕照1張（2-9-3）  【不予宣告沒收】 47 洪偉嘉普重機駕照1張（2-9-4）  【不予宣告沒收】 48 匯款單6張（2-10）  【不予宣告沒收】 49 雲嘉科技公司章2個（2-11）  【不予宣告沒收】 50 印章3個（2-12）  【不予宣告沒收】 51 白板1個（2-13）  【不予宣告沒收】 52 新臺幣728800元（2-14）（如下52-1至52-2）  【其中52-1，宣告沒收】 52-1 新臺幣698800元（2-14）  【宣告沒收】 52-2 新臺幣30000元（2-14）  1.為被告丁○○個人款項 2.【不予宣告沒收】 53 IPHONE X手機1支（門號：0000000000）（2-14-1） 偵字第34861號卷二第9頁、原審卷（一）第438至439頁 【宣告沒收】 54 IPHONE手機1支（故障） （2-14-2）  【宣告沒收】 55 BBA-1122號自小客車1部（含鑰匙1把）（2-15）  1.業經變價拍賣，得款50000元 2.【不予宣告沒收】 56 點鈔機1台（3-1） 偵字第34861號卷二第11頁、變價字第12號卷第217頁、原審卷（一）第438至439頁 附表二編號10及附表三編號56、60至62號，業經變價拍賣，得款13100元 57 監視器主機2台（3-2）  編號57至59號，業經變價拍賣，得款5000元 58 監視器鏡頭3個（3-3）   59 監視器螢幕2台（3-4）   60 計算機2台（3-5）  附表二編號10及附表三編號56、60至62號，業經變價拍賣，得款13100元 61 無線網路分享器1台（3-6）   62 網路數據機2台（3-7）   63 IPHONE手機1支（門號：0000000000）（3-8-1） 偵字第34861號卷二第13頁、原審卷（一）第314至315頁 【不予宣告沒收】 64 IPHONE手機1支（故障）（3-8-2）  【宣告沒收】 65 IPHONE手機1支（故障）（3-8-3）  【宣告沒收】 66 IPHONE手機1支（門號：0000000000）（3-8-4）  【宣告沒收】 67 新臺幣227600元（3-9-1） 偵字第34861號卷二第11頁、原審卷（一）第348頁 【不予宣告沒收】 68 新臺幣74000元（3-9-2）  【不予宣告沒收】 69 IPHONE手機1支（門號：0000000000）（3-9-3）  【不予宣告沒收】 70 新臺幣9500元（3-10-1） 偵字第34861號卷二第17頁、原審卷（一）第314至315頁 【不予宣告沒收】 71 IPHONE手機1支（門號：0000000000）（3-10-2）  【不予宣告沒收】 72 IPHONE手機1支（門號：0000000000）（3-11-1） 偵字第34861號卷二第19頁 【不予宣告沒收】 
附表四：於107 年12月17日下午4 時30分許，在被告丁○○位在
        臺中市○里區○○路000 號住處查扣物品
編號 扣案物（原扣案物編號） 證據出處 備註 1 桌上型電腦1組（含鍵盤、雙螢幕）（C-1） 偵字第34861號卷二第25頁、變價字第12號卷第218頁、原審卷（一）第438至439頁 編號1、4號，業經變價拍賣，得款22100元 2 洪偉嘉之玉山銀行豐原分行活期儲蓄存款簿1本（C-2）  【不予宣告沒收】 3 蔣宜螢之玉山銀行豐原分行活期儲蓄存款簿1本（C-3）  【不予宣告沒收】 4 ASUS白色筆電1台（C-4）  1.編號1 、4 號，業經變價拍賣，得款22100元 2.無法證明與本案犯行相關【不予宣告沒收】 
附表五：另案扣得之物（均不予宣告沒收）
編號              扣案物  1 ★108年度院貴保字第50號： 1.蔣仁祥本票(NO:000000、面額14萬8500元)1張 2.盧佩金本票(NO:000000、未填寫面額) 1張 3.盧佩金本票(NO:000000、面額10萬元) 1張 4.盧佩金本票(NO:000000、面額10萬元) 1張 5.盧佩金本票(NO:000000、面額10萬元) 1張 6.盧佩金本票(NO:000000、面額10萬元) 1張 7.盧佩金本票(NO:000000、面額10萬元) 1張 8.盧佩金本票(NO:000000、面額10萬元) 1張 9.葉志鴻本票(NO:0000000、面額20萬元)1張 10.葉志鴻本票(NO:0000000、面額30萬元)1張 11.謝昇原本票(NO0000000、面額6萬元) 1張 12.謝昇原本票(NO0000000、面額5萬元) 1張 13.謝昇原本票(NO0000000、面額15萬元)1張 14.Z000000000本票(NO000000、面額10萬元) 1張 15.陳聖焜本票(WG0000000、面額250萬元) 1張 16.黃陳里仲本票(WG0000000、面額6萬元) 1張 17.陳聖焜本票(WG0000000、面額250萬元) 1張 18.黃陳建仲本票(WG0000000、面額3萬元) 1張 19.黃陳建仲本票(WG0000000、面額3萬元) 1張 20.王志云本票(NO000000、面額3000元) 1張 21.王志云本票(NO000000、面額3000元) 1張 22.王志云本票(NO000000、面額2萬7000元) 1張 23.曾信錡本票(NO000000、面額4萬5000元) 1張 24.黃陳里仲本票WG0000000、面額4萬元) ) 1張  2 ★108年度院保字第1798號： 1.李毅仁(中華民國護照) 1 本 2.尋人啟事 2 張 3.木棍2支 4.iphone銀色手機(無SIM卡)1支 5.iphone黑色手機(內含sim卡、IMEI:000 000000000000)0支 6.iphone黑色手機( 內含sim 卡、黑色手機殼、IMEI :00000000) 0支 7.台新銀行提款卡(帳號0000000000000000 )0張 8.梁璇躍玉山銀行存摺(帳號000000000000 0)0本 9.汽車駕照( 梁璇躍( Z000000000) ) 0 張 10.丁○○中國信託銀行存摺(帳號000000000000)0本 11.丁○○玉山銀行存摺(帳號0000000000000)0本 12.丁○○台中銀行存摺(帳號00000000000 0)0本 13.周建豪、鄭舜賢申請貸款委託書2件 14.iphone玫瑰色手機(內含sim卡、IMEI:000000000000000)0支 15.SAMSUNG黑色手機(內含sim卡、IMEI : 000000000000000000)0支 16.張富銓台中銀行存摺(帳號00000000000 0)0本 17.亞太電信已使用SIM卡(SIM卡已拆除) 1張 18.張富銓合作金庫存摺(帳號00000000000 00)0本 19.黃陳建仲借據2張 20.BB彈1盒 21.鋁棒 1 支 22.合作金庫提款卡(帳號0000000000000) 0張 
附表六：犯罪所得
編號  被告              犯罪所得（新臺幣） 1 丙○○ ①未扣案55萬元【即附件二合計金額；詳如理由欄㈧⒉②所述】 2 丁○○ ①扣案如附表三編號52-1所示之69萬8800元【詳如理由欄㈧⒉③所述】 ②30萬元【詳如理由欄㈧⒉④所述】 ③未扣案2053元、1733元、2168元【詳如理由欄㈧⒉⑤所述】